【裁判字號】    97,訴,1036
【裁判日期】    971212
【裁判案由】    違反毒品危害防制條例
【裁判全文】
臺灣新竹地方法院宣示判決筆錄          97年度訴字第1036號
公  訴  人  臺灣新竹地方法院檢察署檢察官
被      告  甲○○
指定辯護人  本院公設辯護人  乙○○
上列被告因違反毒品危害防制條例一案，經檢察官提起公訴（97
年度毒偵字第1772號）後，聲請本院改依協商程序而為判決，於
中華民國97年12月12日下午4 時在本院刑事第七法庭宣示判決，
出席職員如下：
法官起立朗讀判決主文、犯罪事實要旨、處罰條文，及告以上訴
限制、期間並提出上訴狀之法院，且諭知記載其內容：
一、主  文：
    甲○○施用第一級毒品，累犯，處有期徒刑拾壹月；扣案之
    海洛因拾包（合計淨重壹點伍公克，空包裝總重貳點
    肆公克），沒收銷燬之。又施用第二級毒品，累犯，處有期
    徒刑玖月。主刑部分應執行有期徒刑壹年陸月。
二、犯罪事實要旨：
（一）甲○○前曾於民國95年2 月間，因施用第一級、第二級毒
      品案件，經本院於95年5 月10日，以95年度訴字第281 號
      宣示判決筆錄，分別判處有期徒刑9 月、6 月，並經定應
      執行刑為有期徒刑1 年2 月，嗣於95年6 月2 日確定，上
      開2 罪復因減刑條例分別減為有期徒刑4 月又15日、3 月
      ，並經定應執行刑為有期徒刑7 月確定；又於95年7 月間
      ，因施用第一級、第二級毒品案件，經本院於95年9 月8
      日，以95年度訴字第609 號刑事判決，分別判處有期徒刑
      10月、8 月，並經定應執行刑為有期徒刑1 年4 月，嗣於
      95年9 月29日確定，上開2 罪復因減刑條例分別減為有期
      徒刑5 月、4 月，並經定應執行刑為有期徒刑8 月確定。
      上開各罪接續執行，於95年6 月26日入監執行，並於97年
      3 月9 日縮刑期滿執行完畢。
（二）甲○○前於89年8 月間，因施用毒品案件，經本院以89年
      度毒聲字第2115號裁定送勒戒處所觀察、勒戒後，因認有
      繼續施用毒品之傾向，再經本院以89年度毒聲字第2362號
      裁定令入戒治處所施以強制戒治1 年，於89年10月17日入
      所，嗣其強制戒治執行滿3 月後，經戒治處所認無繼續戒
      治之必要，乃報由臺灣新竹地方法院檢察署檢察官（下稱
      檢察官）聲請本院以90年度毒聲字第456 號裁定停止戒治
      ，於90年3 月30日因停止其處分而出監，所餘戒治期間付
      保護管束，然甲○○因於此期間內違反保護管束應遵守事
      項情節重大，嗣經本院以90年度毒聲字第1336號裁定撤銷
      停止戒治，於90年9 月6 日入所執行其殘餘戒治期日，嗣
      於91年3 月27日期滿執行完畢，並經檢察官於91年3 月30
      日以91年度戒毒偵字第52號為不起訴處分確定。
（三）甲○○不知警惕，又於91年12月間，因施用第一級毒品案
      件，經檢察官聲請強制戒治，本院於92年4 月25日以92年
      度毒聲字第24號裁定令入戒治處所施以強制戒治1 年，於
      92年8 月13日入所執行，嗣其強制戒治處分因毒品危害防
      制條例之修正而於93年1 月9 日經檢察官指揮免予繼續執
      行，視為強制戒治已執行完畢（參見最高法院95年度台非
      字第174 號刑事判決）；同時其本次非法施用第一級毒品
      之犯行，亦經本院於92年8 月29日，以92年度訴字第257
      號刑事判決，判處有期徒刑10月，嗣於92年9 月22日確定
      ，並於95年1 月21日縮刑期滿執行完畢。
（四）甲○○竟不知警惕，又於92年9 月間，因施用第一級、第
      二級毒品案件，經本院於92年10月31日，以92年度訴字第
      527 號刑事判決，分別判處有期徒刑8 月、6 月，並經定
      應執行刑為有期徒刑1 年，嗣於92年12月29日確定，並於
      95年1 月21日縮刑期滿執行完畢。
（五）甲○○不知悔改，又於95年2 月間，因施用第一級、第二
      級毒品案件，經本院於95年5 月10日，以95年度訴字第28
      1 號宣示判決筆錄，分別判處有期徒刑9 月、6 月，並經
      定應執行刑為有期徒刑1 年2 月，嗣於95年6 月2 日確定
      ，其執行情形如前述（一）。
（六）甲○○仍不知悔改，又於95年7 月間，因施用第一級、第
      二級毒品案件，經本院於95年9 月8 日，以95年度訴字第
      609 號刑事判決，分別判處有期徒刑10月、8 月，並經定
      應執行刑為有期徒刑1 年4 月，嗣於95年9 月29日確定，
      其執行情形如前述（一）。
（七）甲○○不知悛悔，於前開強制戒治處分執行完畢釋放後5
      年內，(1)復基於施用第一級毒品海洛因的犯罪意思，於97
      年9 月4 日上午6 時許，在其位於新竹縣橫山鄉橫山村2
      鄰橫山50號之住處內，以將海洛因粉末置入針筒加水再注
      射之方式，施用第一級毒品海洛因1 次。(2)另基於施用第
      二級毒品安非他命的犯罪意思，於97年9 月1 日上午9 時
      許，在新竹縣竹東鎮的友人住處，以將安非他命置於玻璃
      球內，再以火燒烤，吸其煙霧之方式，施用第二級毒品安
      非他命1 次。嗣於97年9 月4 日下午1 時許，在新竹縣竹
      東鎮○○路、東峰路口，為警盤查時查獲，並當場扣得其
      所有的海洛因13包毛重3.8 公克（合計淨重1.35公克，空
      包裝總重2.34公克），經警採集其尿液送驗結果，呈嗎啡
      、可待因陽性及安非他命、甲基安非他命陽性反應，始悉
      上情。
三、處罰條文：
    毒品危害防制條例第10條第1 項、第2 項、第18條第1 項前
    段，刑法第11條、第47條第1 項、第51條第5 款。
四、協商判決除有刑事訴訟法第455 條之4 第1 項第1 款於本訊
    問程序終結前，被告撤銷協商合意或檢察官撤回協商聲請者
    ；第2 款被告協商之意思非出於自由意志者；第4 款被告所
    犯之罪非第455 條之2 第1 項所定得以協商判決者；第6 款
    被告有其他較重之裁判上一罪之犯罪事實者；第7 款法院認
    應諭知免刑或免訴、不受理者情形之一，及違反同條第2 項
    「法院應於協商合意範圍內為判決；法院為協商判決所科之
    刑，以宣告緩刑或2 年以下有期徒刑、拘役或罰金為限」之
    規定者外，檢察官與被告均不得上訴。
五、如有前項得上訴之情形，得自收受宣示判決筆錄送達之日起
    10日內，向本院提出上訴書狀，上訴於第二審法院。
中    華    民    國    97    年    12    月    12    日
                  刑事第四庭書  記  官  鄧雪怡
                            審判長法官  馮俊郎
以上正本證明與原本無異。
中    華    民    國    97    年    12    月    12    日
                            書  記  官   鄧雪怡
附錄本案處罰實體法條全文：
毒品危害防制條例第10條第1 項、第2 項：
施用第一級毒品者，處6 月以上5 年以下有期徒刑。
施用第二級毒品者，處3 年以下有期徒刑。


司法院資訊處製作；財團法人民間司法改革基金會備份。
